臺灣苗栗地方法院刑事判決
111年度交易字第316號
聲  請  人  臺灣苗栗地方檢察署檢察官
被      告  吳政達




上列被告因公共危險案件，經檢察官聲請簡易判決處刑（111年
度撤緩速偵字第14號），本院認不應依簡易判決處刑（111年度
苗交簡字第558號），改依通常訴訟程序審理，判決如下：
    主  文
本件公訴不受理。
    理  由
一、聲請簡易判決處刑意旨略以：被告吳政達於民國110年10月1
    0日18時許，在苗栗縣○○鎮○○路000巷0弄00號居所飲用威士
    忌酒後，吐氣所含酒精濃度已達每公升0.25毫克以上，仍於
    同日19時許，騎乘車牌號碼000-000號普通重型機車上路。
    嗣於同日19時許，途經苗栗縣竹南鎮中正路與新生路口，因
    後車燈未亮為警攔查，發現其酒味濃厚，經施以吐氣酒精濃
    度測試，於同日19時23分許，測得其吐氣所含酒精濃度為每
    公升0.49毫克而查悉上情。因認被告涉犯修正前刑法第185
    條之3第1項第1款公共危險罪嫌等語。
二、又被告經緩起訴處分確定，於緩起訴期間內故意更犯有期徒
    刑以上刑之罪，經檢察官提起公訴者，依同法第253條之3第
    1項第1款規定，檢察官得依職權或依告訴人之聲請撤銷原處
    分，繼續偵查或起訴；於此情形，檢察官應製作撤銷緩起訴
    處分書，敘述其理由；並以正本送達於告訴人、告發人、被
    告及辯護人；而被告接受撤銷緩起訴處分書後，得於7 日內
    以書狀敘述不服之理由，經原檢察官向直接上級法院檢察署
    檢察長或檢察總長聲請再議，同法第 255條第1 項前段、第
    2項前段、第256條之1第1項（修正前）分別定有明文。且按
    刑事訴訟法上之送達，係指法院或檢察官對當事人或其他訴
    訟關係人，依照一定之方式或程序，將訴訟文書，交付與該
    應受送達之人收受，並使之知悉訴訟文書內容之訴訟行為而
    言。對於在監獄或看守所之人為送達者，依刑事訴訟法第56
    條第2 項規定，係應囑託該監所長官為之。故應受送達之人
    ，若為在監獄或看守所之人者，應囑託監所長官代為送達於
    應受送達之人收受，始稱適法。次按案件有起訴之程序違背
    規定之情形者，應諭知不受理之判決，並得不經言詞辯論為
    之，同法第303 條第1 款、第307 條分別定有明文；再按被
    告經緩起訴處分確定，於緩起訴期間內，違背第253 條之2 
    第1 項各款之應遵守或履行事項者，依同法第253 條之3第3
     款規定，檢察官得依職權或依告訴人之聲請撤銷原處分，
    繼續偵查或起訴；於此情形，檢察官應製作撤銷緩起訴處分
    書，敘述其理由；並以正本送達於告訴人、告發人、被告及
    辯護人；而被告接受撤銷緩起訴處分書後，得於7 日內以書
    狀敘述不服之理由，經原檢察官向直接上級法院檢察署檢察
    長或檢察總長聲請再議，同法第255 條第1 項前段、第2項
    前段、第256 條第2 項、第256 條之1 第1 項、第2 項分別
    定有明文。倘撤銷原緩起訴之處分書，未合法送達於被告，
    則該撤銷原緩起訴處分，難認已經確定、生效，與未經撤銷
    原緩起訴處分無異，檢察官在原緩起訴處分仍有效情況下，
    遽就同一案件提起公訴，法院應認其起訴之程序違背規定，
    依同法第303 條第1 款規定，為不受理之判決，始為適法（
    最高法院99年度台非字第345號判決、110年度台非字第94號
    判決可資參照）。又法院於審理聲請簡易判決處刑案件後，
    認應為不受理判決之諭知者，應改為適用通常程序審判之，
    同法第452 條亦有明文。
三、經查：
  ㈠被告因上開公共危險案件，經臺灣苗栗地方檢察署檢察官於1
    10年10月14日以110年度速偵字第423號為緩起訴處分，期間
    為1年，並經臺灣高等檢察署臺中檢察分署檢察長於110年11
    月8日以110年度上職議字第4796號為駁回再議之處分確定；
    嗣因被告於上開緩起訴處分期間內，復因緩起訴處分前所犯
    之公共危險案件，經同署檢察官另案以110年度偵字第7063
    號聲請簡易判決處刑，該案嗣經本院以110年度苗交簡字第7
    58號判處有期徒刑2月確定（下稱前案），故經臺灣苗栗地
    方檢察署檢察官於111年4月29日以111年度撤緩字第49號撤
    銷前開緩起訴處分，並於111年8月22日以111年度撤緩速偵
    字第14號聲請簡易判決處刑，此有上開緩起訴處分書、撤銷
    緩起訴處分書、聲請簡易判決處刑書、本院簡易判決判決、
    臺灣高等法院被告前案紀錄表附卷可參，應堪認定。
  ㈡上開撤銷緩起訴處分書嗣於111年5月19 日分別以寄存送達之
    方式，送達至被告位於新北市○○區○○里0鄰○○路000巷00弄00
    號4樓之住所、苗栗縣○○鎮○○路000巷0弄00號之居所，依刑
    事訴訟法第62條準用民事訴訟法第138條第2項「寄存送達，
    自寄存之日起，經10日發生效力」之規定，上開撤銷緩起訴
    處分書原應自寄存之日起經10日即111年5月29日發生送達之
    效力，翌日起算上開再議期間；然被告自111年5月25日起因
    前案執行於法務部○○○○○○○○○○○，復經本院詢問寄存送達之
    警察機關，被告並未領取該撤銷緩起訴處分書，有員警報告
    書、苗栗縣竹南分局函、新北市政府警察局中和分局景安派
    出所受理訴訟文書寄存登記資料、臺灣苗栗地方檢察署送達
    證書、臺灣高等法院被告前案紀錄表各1份附卷可佐，自難
    認被告實際已收受該文書。被告於寄存送達「生效前」既已
    因另案執行於上開監獄，其人身自由即已受拘束，與外界互
    通訊息之機會亦受有相當之限制，就本件寄存撤銷緩起訴處
    分書之知悉及領取而言，即顯有非自主性之障礙存在。於此
    情形，如仍認該10日生效期間繼續進行，對上開法律所賦予
    被告再議聲請權之實質保障，即難認完足。且刑事訴訟法第
    56條第2 項明定：「送達於在監獄或看守所之人，應囑託該
    監所長官為之。」即係考量監所長官對於監所紀律之維持，
    及透過此特定之送達方式，確保在監或在押之人，能確實收
    受相關文書，以維其權益，則上開撤銷緩起訴處分書之送達
    ，於被告在監執行期間，自應依此規定，囑託該監所長官為
    之始為合法。從而，本件檢察官撤銷緩起訴處分書尚未合法
    送達於被告，致被告無法依法行使再議權利，該撤銷緩起訴
    之處分即尚未終局確定，檢察官於撤銷緩起訴處分確定前，
    原緩起訴處分仍未失其效力之情況下，逕對被告聲請以簡易
    判決處刑，揆諸前開說明，其起訴程序即屬違背規定，爰不
    經言詞辯論，逕為諭知不受理之判決。
四、據上論斷，應依刑事訴訟法第452條、第303條第1款、第307
    條，判決如主文。
本件經檢察官劉偉誠聲請簡易判決處刑。
中　　華　　民　　國　　111 　年　　9 　　月　　26　　日
                  刑事第四庭    法　官　王瀅婷
以上正本證明與原本無異。
如不服本判決應於收受判決後20日內向本院提出上訴書狀，並應
應敘述具體理由。其未敘述上訴理由者，應於上訴期間屆滿後20
日內向本院補提理由書(均須按他造當事人之人數附繕本)「切勿
逕送上級法院」。
   　　                       　書記官　許雪蘭
中　　華　　民　　國　　111 　年　　9 　　月　　26　　日